【裁判字號】    97,訴,221
【裁判日期】    970430
【裁判案由】    違反毒品危害防制條例
【裁判全文】
臺灣嘉義地方法院刑事判決               97年度訴字第221號
公  訴  人  臺灣嘉義地方法院檢察署檢察官
被      告  甲○○
上列被告因毒品危害防制條例案件，經檢察官提起公訴（九十七
年度毒偵字第五三五號），本院合議庭裁定由受命法官獨任進行
簡式審判程序而為判決如下：
    主  文
甲○○施用第一級毒品，累犯，處有期徒刑玖月。
    事  實
一、甲○○前於民國八十九年間因施用毒品案件，經本院九十年
    度毒聲字第九一六號裁定強制戒治，九十一年九月四日期滿
    執行完畢，經臺灣嘉義地方法院檢察署檢察官以九十一年度
    戒毒偵字第一七八號為不起訴處分確定。前開強制戒治執行
    完畢後五年內，又於九十二年間因施用第一級毒品犯行，經
    本院九十二年度訴字第四九一號判決判處有期徒刑九月確定
    ；九十三年間因施用第一級毒品犯行，經本院九十三年度訴
    字第一八五號判決判處有期徒刑八月確定；前開刑罰接續執
    行，九十四年十月十三日執行完畢。詎仍不知悔改，於九十
    七年一月十五日某時，在其嘉義縣水上鄉○○村○○鄰○○
    街五十七號住處內，同時（起訴書誤載為分別施用一次）施
    用第一級毒品海洛因、第二級毒品安非他命。嗣於九十七年
    一月十七日下午三時二十分許，為警採集尿液送驗，結果呈
    安非他命、嗎啡陽性反應，始悉上情。
二、案經嘉義市政府警察局第一分局報告臺灣嘉義地方法院檢察
    署檢察官偵查起訴。
    理  由
一、本件被告甲○○所涉犯者為毒品危害防制條例第十條第一項
    、第二項法定刑分別為「六月以上五年以下有期徒刑」、「
    三年以下有期徒刑」之施用第一級、第二級毒品罪，非死刑
    、無期徒刑、最輕本刑為三年以上有期徒刑之罪或高等法院
    管轄第一審案件。本院行準備程序中，被告就被訴事實為有
    罪之陳述，經告知簡式審判程序之旨，並聽取檢察官及被告
    之意見後，本院爰依刑事訴訟法第二百七十三條之一第一項
    裁定由受命法官獨任進行簡式審判程序。因此，本件簡式審
    判程序之證據調查依刑事訴訟法第二百七十三條之二規定不
    受同法第一百五十九條第一項、第一百六十一條之二、第一
    百六十一條之三、第一百六十三條之一及第一百六十四條至
    第一百七十條規定之限制，此合先敘明之。
二、事實欄記載之犯罪事實，有下列證據為證：
    (一)、被告於審理時之自白。
    (二)、勘察採證同意書、代號與真實姓名對照表、高雄市立凱
        旋醫院濫用藥物尿液檢驗報告。
    (三)、臺灣嘉義地方法院檢察署刑案資料查註紀錄表、臺灣高
        等法院被告前案紀錄表。
三、按海洛因、安非他命係毒品危害防制條例第二條第二項第一
    款、第二款所定之第一級、第二級毒品。核被告所為，係犯
    毒品危害防制條例第十條第一項之施用第一級毒品罪、第十
    條第二項之施用第二級毒品罪。被告前於八十九年間因施用
    毒品案件，經本院九十年度毒聲字第九一六號裁定強制戒治
    ，九十一年九月四日期滿執行完畢，經臺灣嘉義地方法院檢
    察署檢察官以九十一年度戒毒偵字第一七八號為不起訴處分
    確定。前開強制戒治執行完畢後五年內，又於九十二年間因
    施用第一級毒品犯行，經本院九十二年度訴字第四九一號判
    決判處有期徒刑九月確定；九十三年間因施用第一級毒品犯
    行，經本院九十三年度訴字第一八五號判決判處有期徒刑八
    月確定；前開刑罰接續執行，九十四年十月十三日執行完畢
    等情，有上開前案紀錄可循。本件雖於強制戒治執行完畢五
    年後再犯，惟被告既於強制戒治執行完畢後五年內早已違犯
    施用毒品罪經法院科處刑罰確定，顯見施以觀察勒戒或強制
    戒治，無法收其果效，自無毒品危害防制條例第二十條所定
    「五年後再犯」付觀察勒戒之除刑化規定適用之餘地，本件
    應依毒品危害防制條例第十條施用毒品犯罪處罰（最高法院
    九十五年度第七次刑事庭會議參照）。
四、被告施用第一級、第二級毒品而持有第一級、第二級毒品之
    低度行為，應分別為施用第一級、第二級毒品之高度行為所
    吸收，不另論罪。又被告同時施用第一級、第二級毒品，係
    以一行為觸犯數罪名之想像競合犯，應依刑法第五十五條前
    段從一重之施用第一級毒品罪處斷（檢察官謂被告係分別施
    用第一級、第二級毒品，應分論併罰，惟被告究係分別或同
    時施用第一級、第二級毒品，被告就此前後供述不一，又查
    無其他積極證據得認確係分別施用，礙難為不利被告之認定
    ，此部分見解應予更正）。另查，被告前於九十二年間因施
    用第一級毒品犯行，經本院九十二年度訴字第四九一號判決
    判處有期徒刑九月確定；九十三年間因施用第一級毒品犯行
    ，經本院九十三年度訴字第一八五號判決判處有期徒刑八月
    確定；前開刑罰接續執行，九十四年十月十三日執行完畢，
    有上述前案紀錄足考，其受有期徒刑之執行完畢，五年以內
    故意再犯本件有期徒刑以上之罪，為累犯，應依刑法第四十
    七條第一項加重其刑。
五、爰依被告之陳述（本院卷第四十三頁審判筆錄）及前開前案
    紀錄資料，審酌被告因身染毒癮施用毒品之犯罪動機及目的
    ；犯罪時未受明確之刺激；獨自一人同時施用第一級、第二
    級毒品之犯罪手段；未婚，無子女，父母雙亡，獨居，之前
    擔任送貨員工作之生活狀況；前有殺人未遂、竊盜、麻藥、
    妨害自由、詐欺、妨害兵役、毒品等前科之品行；國中畢業
    之智識程度；本件係屬自戕行為，並無明顯被害人可言；施
    用毒品，無視國家查緝毒品之禁令，違反注意義務重大，對
    於國家社會具有潛在危險性；犯罪後尚能坦承犯行之態度等
    一切情狀，判處如主文所示之刑。
據上論斷，應依刑事訴訟法第二百七十三條之一第一項、第二百
九十九條第一項前段，毒品危害防制條例第十條第一項、第二項
，刑法第十一條前段、第五十五條前段、第四十七條第一項，判
決如主文。
本案經檢察官陳慧玲到庭執行職務。
中    華    民    國    97    年    4     月    30    日
                      刑事第五庭  法  官  張道周
上列正本證明與原本無異。
如不服本判決，應於判決送達後十日內向本院提出上訴狀，上訴
書狀依法應敘述具體理由，如未敘述具體理由者，應於上訴期間
屆滿後二十日內補提理由書於本院（均應附繕本）。
中    華    民    國    97    年    4     月    30    日
                                  書記官  黃意雯
附記本判決之論罪法條全文
毒品危害防制條例第十條
施用第一級毒品者，處六月以上五年以下有期徒刑。
施用第二級毒品者，處三年以下有期徒刑。


司法院資訊處製作；財團法人民間司法改革基金會備份。
